【裁判字號】    99,易,131
【裁判日期】    990630
【裁判案由】    竊盜
【裁判全文】
臺灣新竹地方法院刑事判決               99年度易字第131號
公  訴  人  臺灣新竹地方法院檢察署檢察官
被      告  丙○○
上列被告因竊盜案件，經檢察官提起公訴（99年度偵字第3503號
），本院依簡式審判程序判決如下：
    主  文
丙○○犯竊盜罪，累犯，處有期徒刑陸月，如易科罰金，以新臺
幣壹仟元折算壹日；又犯竊盜罪，累犯，處有期徒刑伍月，如易
科罰金，以新臺幣壹仟元折算壹日。應執行有期徒刑拾月，如易
科罰金，以新臺幣壹仟元折算壹日。
    事  實
一、丙○○前有違反肅清煙毒條例、違反麻醉藥品管理條例、違
    反毒品危害防制條例等前科，最近1次於民國97、98年間，
    因竊盜案件，經本院分別以97年度易字第825號刑事判決、
    98年度審竹簡字第576號刑事簡易判決判處有期徒刑7月、4
    月確定，上開2案接續執行，甫於99年4月3日縮刑期滿執行
    完畢，詎仍不知悔改，竟意圖為自己不法之所有，為下列竊
    盜犯行：（一）99年4月23日晚上10時10分許，在新竹市東
    門建國公園旁，見丁○○所有之車號BG9-370號重型機車（
    懸掛甲○○所有之GWD-921號車牌）停放在該處（係丁○○
    於99年4月11日上午11時至同日晚上11時間之某時，在新竹
    市○區○○街1巷某停車格遭竊），且鑰匙並未取走，乃徒
    手啟動電源竊取前開機車，得手後供己代步之用。（二）99
    年4月24日上午10時許，丙○○騎乘上開竊得之機車，行經
    新竹市○區○○街53巷6弄19號前，乘無人注意之際，徒手
    竊取新竹市政府所有之水溝蓋1塊，得手後再放置在上開機
    車之腳踏板處，惟適為彭光輝發覺上情並出面阻止，丙○○
    遂將該塊水溝蓋放回原處，並趁隙逃逸。嗣於同日上午10時
    40分許，在新竹市○區○○路2段2號前為警查獲，並經警在
    新竹市○區○○街53巷6弄19號前，查扣丙○○所竊得之上
    開機車（機車及車牌已分別發還予丁○○及甲○○）及機車
    鑰匙2支，進而查悉上情。
二、案經新竹市警察局第三分局報請台灣新竹地方法院檢察署檢
    察官偵查起訴。
    理  由
一、本件被告丙○○所犯竊盜罪，均非死刑、無期徒刑、最輕本
    刑為三年以上有期徒刑之罪，或非高等法院管轄第一審之案
    件，被告於本院準備程序進行中，就被訴事實為有罪之陳述
    ，本院認合於新修正刑事訴訟法第273條之1之規定，逕以簡
    式審判程序行之，均合先敘明。
二、訊據被告丙○○對於上揭犯罪事實，於警詢、偵查中及本院
    調查、行準備程序、簡式審判程序時均坦白承認（見偵查卷
    第8至10、54至56、88、88-1頁，聲羈字第111號卷第10頁，
    本院卷第10、11、第23頁反面、第27頁反面、第28頁），被
    害人丁○○並於警、偵訊時，被害人甲○○則於警詢時指訴
    其等所有之車號BG9-370號重機車及GWD-921號車牌遭竊等情
    綦詳（見偵查卷第14至17、83、84頁），並經證人即察覺被
    告竊取水溝蓋之目擊者彭光輝於警、偵訊中，證人即新竹市
    東區區公所經建課課長乙○○於警詢時證述明確（見偵查卷
    第12、13、18、19、83、84頁），且有新竹市警察局第三分
    局搜索扣押筆錄、扣押物品目錄表、搜索經過及結果陳報書
    、被害人丁○○出具之贓物認領保管單、被害人甲○○出具
    之新竹市警察局第三分局贓物認領保管單、新竹市警察局第
    三分局南門派出所警員李易容99年4月24日、99年4月30日、
    99年6月2日製作之偵查報告暨其所附現場查證照片、車號BG
    9-370號重機車之失車─唯讀案件基本資料、車號GWD-921號
    重機車車籍查詢─基本資料詳細畫面、贓證物及現場照片共
    8幀等附卷可稽（見偵查卷第20至27、30至32、37至40、75
    至78、90頁），被告自白應與事實相符，足堪作為對被告不
    利之認定，本件事證明確，被告前揭2次竊盜犯行均堪以認
    定，應予依法論科。
三、核被告丙○○所為，均係犯刑法第320條第1項之竊盜罪。被
    告所犯上開2罪，犯意各別，行為不同，應予分論併罰。又
    被告前因犯竊盜罪，經本院分別以97年度易字第825號刑事
    判決、98年度審竹簡字第576號刑事簡易判決判處有期徒刑7
    月、4月確定，上開2案接續執行，於99年4月3日縮刑期滿執
    行完畢等情，有臺灣高等法院被告前案紀錄表及台灣新竹地
    方法院檢察署刑案資料查註紀錄表等存卷可查，其於五年以
    內故意再犯本件有期徒刑以上之罪，均為累犯，應各依刑法
    第47條第1項之規定加重其刑。爰審酌被告前已因竊盜案件
    經判刑確定，甫於99年4月3日執行完畢出監，猶不知警惕，
    不思以正當途徑獲取財物，僅因失業缺錢花用，距出監之日
    相隔僅20天，即再度起意竊取他人財物，足認其法治觀念薄
    弱，漠視他人財產法益至鉅，實值非難，檢察官亦據此具體
    求處有期徒刑7月、6月，固非無見，惟念及其竊得事實欄一
    、（一）、（二）所示之財物未久即為警查獲，尤事實欄一
    、（二）所竊得之財物價值不高，且均為被害人領回而未蒙
    損失，並兼衡其已年近5旬，謀生本即不易，因做生意失敗
    而經濟陷於困境，又不願寄人籬下接受其兄提供餐食，因此
    鋌而走險致罹刑章，犯後尚能坦承犯行、頗具悔意、態度尚
    可，及其學歷為國中肄業，偶爾幫忙其兄賣麵而未支薪等犯
    罪動機、智識程度、經濟、生活狀況等一切情狀，分別量處
    如主文所示之刑，併均諭知易科罰金之折算標準，及定其應
    執行刑。又按98年6月19日司法院釋字第662號解釋謂：「中
    華民國94年2月2日修正公布之現行刑法第41條第2項（即98
    年1月21日修正公布、98年9月1日施行之現行刑法第41條第8
    項），關於數罪併罰，數宣告刑均得易科罰金，而定應執行
    之刑逾6個月者，排除適用同條第1項得易科罰金之規定部分
    ，與憲法第23條規定有違，並與本院釋字第366號解釋意旨
    不符，應自本解釋公布之日起失其效力」等語。故對於數罪
    併罰，數宣告刑均得易科罰金，而定應執行之刑超過有期徒
    刑6月之案件，依司法院釋字第366號及上開第662號解釋意
    旨，仍得易科罰金。被告所犯上開2罪，雖其應執行之刑已
    逾有期徒刑6月，揆諸前揭司法院大法官會議解釋要旨，仍
    得易科罰金，爰依刑法第41條第1項前段之規定，諭知易科
    罰金之折算標準，附此敘明。
四、扣案之鑰匙2支，被告否認為其所有，辯稱：伊偷車號BG9-3
    70號重機車時，該2支鑰匙就插在機車電門鎖上，鑰匙不是
    伊的等語（見本院卷第27頁反面），復查無其他證據足認扣
    案之鑰匙2支係被告所有，供本案竊盜犯行所用或因竊盜犯
    行所得之物，爰不另為沒收之諭知，併予說明之。
五、據上論斷，應依刑事訴訟法第273條之1第1項、第299條第1
    項前段，刑法第320條第1項、第47條第1項、第41條第1項前
    段、第51條第5款，判決如主文。
本案經檢察官陳建文到庭執行職務。
中    華    民    國    99    年    6     月    30    日
                  刑事第五庭        法  官  蔡欣怡
如不服本判決應於收受本判決後10日內向本院提出上訴書狀，上
訴書狀應敘述具體理由。上訴書狀未敘述上訴理由者，應於上訴
期間屆滿後20日內補提理由書狀於本院 (均須按他造當事人之人
數附繕本 )「切勿逕送上級法院」。
以上正本證明與原本無異。
中    華    民    國    99    年    6     月    30    日
                                    書記官  曾柏方
附錄本案論罪科刑法條全文：
刑法第320條第1項
意圖為自己或第三人不法之所有，而竊取他人之動產者，為竊盜
罪，處5年以下有期徒刑、拘役或5 百元以下罰金。

司法院資訊處製作；財團法人民間司法改革基金會備份。
